ACORDAO-COMPLETO-2431042

ACÓRDÃO DE RELAÇÃO

ACÓRDÃO DE RELAÇÃO 11775/2020 ATA 38/2020 - SEGUNDA CÂMARA

Acórdão 11775/2020-TCU-Segunda Câmara
	Trata-se de tomada de contas especial instaurada pelo Fundo Nacional de Saúde - FNS, originalmente em desfavor de Secretaria Municipal de Saúde de General Carneiro/MT, em razão da não comprovação da regular aplicação dos recursos repassados pela União, na modalidade fundo a fundo.
	O parecer conclusivo da Controladoria-Geral da União, acolhido pela autoridade ministerial competente, foi pela imputação de responsabilidade ao município de General Carneiro/MT pelo valor de R$ 145.277,44.
	Considerando que a Secretaria de Controle Externo de Tomada de Contas Especial - Secex-TCE, ao examinar a documentação, verificou que:
	i) recursos que deveriam ter sido aplicados na Atenção Básica aos Povos Indígenas - IAP/PI tiveram outra destinação, o que caracterizou desvio de objeto de parcela dos valores recebidos pelo município;
	ii) houve a aplicação dos recursos em benefício da comunidade local, inexistindo indícios de que os gestores municipais tenham auferido benefícios da aplicação irregular dos recursos;
	iii) " (...) nos casos de transferências fundo a fundo de recursos do SUS a estados e municípios, comprovada a aplicação dos recursos em benefício da pessoa jurídica, mas em objeto ou finalidade diversa da definida em norma, o Tribunal tem se manifestado no sentido de que cabe ao ente federado a obrigação de recompor o seu fundo de saúde com recursos próprios";
	considerando que os desvios apontados nesta TCE referem-se ao exercício de 2008, tendo-se concluído que houve a prescrição da pretensão punitiva do TCU;
	considerando que a Secex-TCE apontou que a ocorrência em tela é anterior à entrada em vigor da Lei Complementar 141/2012, sugerindo a aplicação do mesmo entendimento constante dos Acórdão 5313/2019-TCU-Segunda Câmara (rel. min. Ana Arraes) e 1.045/2020-Plenário (rel. min. Benjamin Zymler) , em que o Tribunal dispensou o município da obrigação de recompor, com seus próprios recursos,  o seu próprio fundo de saúde uma vez que a restituição tardia dos recursos pode vir a não ser a melhor solução para os habitantes da municipalidade;
	considerando os pareceres uniformes da unidade técnica e do Ministério Público junto ao TCU no sentido do arquivamento desta tomada de contas especial por ausência de pressupostos de constituição e de desenvolvimento válido e regular do processo;
	os ministros do Tribunal de Contas da União, reunidos em sessão de 2ª Câmara, ACORDAM, por unanimidade, de acordo com os pareceres emitidos nos autos e com fundamento nos arts. 169, inciso VI, e 212 do Regimento Interno e 7º, inciso II, da Instrução Normativa TCU 71/2012, em:
	a) arquivar a presente tomada de contas especial, ante a ausência de pressupostos de constituição e de desenvolvimento válido e regular do processo;
	b) dar ciência desta deliberação e da instrução à peça 43 ao Departamento Nacional de Auditoria do SUS, ao Fundo Nacional de Saúde e ao município de General Carneiro/MT.
1.Processo TC-Processo 019.543/2020-4 (TOMADA DE CONTAS ESPECIAL) 
       1.1. Classe de Assunto: II.
	1.2. Responsável: Prefeitura Municipal de General Carneiro/MT (CNPJ 03.503.612/0001-95) .
	1.3. Unidade: Prefeitura Municipal de General Carneiro/MT.
	1.4. Relatora: ministra Ana Arraes.
	1.5. Representante do Ministério Público: subprocurador-geral Paulo Soares Bugarin.
	1.6. Unidade Técnica: Secretaria de Controle Externo de Tomada de Contas Especial (SecexTCE) .
	1.7. Representação legal: não há.
	1.8. Determinações/Recomendações/Orientações: não há.

Segunda Câmara

Prefeitura Municipal de General Carneiro/MT (CNPJ 03.503.612/0001-95).

ANA ARRAES

não há.

Subprocurador-geral Paulo Soares Bugarin.

TOMADA DE CONTAS ESPECIAL (TCE)

Secretaria de Controle Externo de Tomada de Contas Especial (SecexTCE).